RSilcas@outlook.es +56 934812794

# René Silva

**DBA & Ingeniero de Datos** 

Ex Walmart + 10 años integrando datos

Ingeniero de Datos & DBA en The Hackett Group Inc.

Ingeniero Informático – Universidad de Santiago

Certificado en Gerente de Proyectos de TI – Universidad de Chile

Ahora: DBA e ingeniero de datos → Siguiente nivel: Mejorar las habilidades de Data Scientist y Bilingües.

Habilidades de datos → ETL / Java & Python Developer, scraping, consumo de API REST, Multi CLOUD.

**Nuevas habilidades** → Devops / Learning Sensors y captura de datos IOT / Learning Apache Airflow.

# Total 18 años de experiencia en:

Desarrollo de aplicaciones/Analytics/DBA/Ingeniería de datos Seguros / Retail / Centros Comerciales / Financieros

5+ años en Seguros HDI/Desarrollo JAVA + Oracle Como Desarrollador.

10+ años en Walmart, 5+ como Ingeniero de datos analíticos - Customer Intelligence/GEO Analyst y 5+ como Senior DBA.

1+ año en Centros comerciales, principal empresa chilena de Mall como Ingeniero de Datos.

2+ años con Datos empresariales globales, Cloud Warehouse/ Data Lakes / Smart Tools como DBA Senior e Ingeniero de Datos.

Habilidades principales: DBA, Ingeniero de datos, Integrador / Migrador - Java / Python / PHP.

Herramientas geográficas: Informes geográficos, Geo-KPIs, Geo Share (Walmart).

Otras habilidades: Relación de entidad de base de datos - OOP orientada a objetos / desarrollo.

Desarrollador de scrapers/crawlers, consumidor de datos API/ERP/CRM para rellenar bases de datos.

Integrador entre distintas marcas de bases de datos y nubes, obteniendo ventajas de negocio, ahorrando espacio y dinero.

# Habilidades blandas: Pensar fuera de La Caja.

Experiencia en la capacitación de personas y programadores, habilidad como mentor en nuevas tecnologías. Experiencia trabajando con gerentes de negocio, integrando nuevas tecnologías a nuevos casos de negocios.

Nubes: GCP (1 año), AWS (2 años), AZURE (3 años).

Por favor, lea mis recomendaciones en LinkedIn→ https://www.linkedin.com/in/rsilcas/

# **HABILIDADES**

Plataformas							
GCP	AWS	Azure	Alibaba	Linux	Windows		
Tecnologías							
JAVA J2EE	Python	Lenguaje C	Ingeniero de Datos	Talend	Dba		
STRUTS	Django	C# C++ Lang	Integración de SSIS	DataStage	SQL		
.HTML	Flask	Visual Basic	PowerCenter	<b>Testing AirFlow</b>	<b>Analysis Services</b>		
Javascript	BeautifulSoap	Powershell	DataFactory	Herramientas PHP-	Cubos OLAP		
Bases							
SQL Server	Snowflake	Oracle	Teradata	PostgreSQL	AWS Aurora		
Otros							
Scrapers	Crawlers	Bots de voz	Reconocimiento voz	Softaculous	UIPATH		
Distributing data	AWS EC2	AWS S3	-	-	Automatización		
Idiomas							

Español nativo, inglés intermedio moviéndose a avanzado.

### **EXPERIENCIA LABORAL**

# TheHackettGroup.com (último trabajo) DBA Senior – Ingeniero de Datos - Subcontratista

Montevideo, Uruguay (Remoto de Chile) (2021/03 – 2022/06)

The Hackett Group.com, administrar y actualizar bases de datos SQLServer - Microsoft.

Otros BigDATA: Snowflake - Creación de WebCrawler con clicks automáticos en algunos enlaces.

Otros OLTP: **Oracle,** gestión de bases de datos globales Brookfield.com, Edgewell.com, Energizer y Garmin. Durante este tiempo participé en los siguientes proyectos:

# Proyecto: Base de Datos Maestra de Empresas <u>www.Data.ai</u> (2021 /11 – 2022/06)

El objetivo del proyecto es obtener una base de datos maestra de empresa completa con la jerarquía de marcas. Principales tareas ejecutadas en el proyecto:

- Creación del WebCrawler personalizado para el equipo de Data.ai, esta herramienta se utilizará para obtener la jerarquía de marca de los creadores de aplicaciones y empresas, bases de datos iniciales del modelo: Google Apps y IOs Apps.
- Diseñé e implementé la solución desde cero, entregando diagramas todas las semanas y cada Sprint Agile.
  - Solución: modelo de programación orientada a objetos y diagrama de clases.
  - o Base de datos Snowflake: diagrama ER entregado en HTML.
- Modo SCRUM, con reuniones diarias y este fue mi primer proyecto 100% en inglés.
- Producir datos RAW para los equipos de Data Scientist, para crear/entrenar los algoritmos de jerarquía.

Ahorrando dinero en S3 Buckets, navegando por 2,4 millones de páginas web utilizando memoria y paralelismo, evitando la creación de archivos y los **costos relacionados con el almacenamiento**, incluso los tiempos se mejoraron **sin escritura** / lectura **de archivos.** 

Tecnologías: AMAZON, AWS, S3 Buckets, SNOWFLAKE, BDP (algunas PySpark), principalmente Python on Crawlers.

# Gestión de bases de datos: bases de datos globales (2021/03 – 2022/06)

Principalmente enfocado en la estandarización de backup y restauración desde/hacia DEV/QA/PROD. Las principales tareas ejecutadas en el proyecto fueron en Brookfield, Edgewell, Energizer, Garmin, AstraZeneca.

- Azure Databases: Moving data between old platforms, from/to Azure.
- Ajuste/Mejoras en los tiempos de consulta.
- Instalaciones/Migraciones, Parcheos/Corrección de vulnerabilidades en SQLServer 2008/2012/2014/2019.
- Mover, detectar y cerrar bases de datos no utilizadas SQLServer 2005/2008.

Estuve mejorando los estándares de backup/restauración de bases de datos entre entornos.

Estuve actualizando documentación sobre instalaciones, migrando y desactivando bases de datos obsoletas.

Tecnologías: Amazon Aurora, sabor POSTGRE, AWS Lambda Functions/ S3 Buckets, ORACLE/SQLSERVER on premise.

# MallPlaza Chile

# Huechuraba, Chile (2019-2020)

## Posición: Ingeniero de Datos

Grupo Falabella es la principal empresa de centros comerciales de Chile, que contiene cines, supermercados, servicios de comida rápida y parques de entretenimiento, el enfoque de los equipos analíticos es comprender el comportamiento del cliente, la ocupación y evolutivo de los inquilinos (McDonalds, Adidas, etc), comprender estacionalidad y los flujos de personas utilizando los datos de estacionamiento y sensores dentro del centro comercial.

Durante este tiempo participé en los siguientes proyectos:

# Proyecto: Normalización de datos de estacionamiento y dashboards (2019–2020)

El enfoque principal de esto fue entender los flujos y mostrar informes a las áreas comerciales para tomar decisiones, y mi primer paso es limpiar los datos RAW, crear y validar INFO y calidad con otras fuentes validadas como SAP.

Principales tareas ejecutadas en los proyectos relacionados:

- Estuve limpiando / moviendo / mejorando los datos de calidad.
- Creé Dashboards de todas las categorías comerciales de la empresa, para entender los flujos por centro comercial.
- Con datos desde SAP manteniendo la base de datos actualizada, tiendas por categoría/grupos comerciales, respondiendo preguntas como: ¿cuántos McDonalds tenemos? por centro comercial? ¿Evolución? ¿por mes? ¿24 meses?
- People Flow: Datos del sensor (proveedor español): Gestión de DATA de tiendas y el flujo de personas dentro del centro comercial,
   por piso/zona del sensor/marca/tienda/mes/centro comercial/país prediciendo el flujo futuro mediante regresiones lineales.

Los objetivos principales fueron: Mantener todos los datos de estacionamiento en un solo lugar, GCP **BigQuery**, detectar centros comerciales sin datos en SQLServers, crear paneles de flujo de forma gráfica mediante informes de GCP.

Tecnologías: Google GCP, GCP Bigquery, Postgre, SQLServer, JAVA, Python, DataStage.

Walmart Chile

Posición: DBA sénior - Microsoft

Huechuraba, Chile (2013/09 – 2018/09) (Remoto 2 días a la semana)

Principal Minorista de Chile, cerca del 40% de participación, Walmart es multinacional, cerca de 500+ tiendas en Chile. En esta posición estuve a cargo de todas las bases de datos de Microsoft, migrando y cerrando bases de datos Oracle. Administración de **TERADATA**, cerca de 12 TB y almacenamiento de datos en Microsoft Parallel cerca de 14 TeraBytes.

Durante este tiempo participé en los siguientes proyectos:

# Proyecto: Todos los proyectos que incluyen DATA (2013 – 2018)

Estuve en cerca de 20+ proyectos porque el DBA y los DATA existen en casi todos los proyectos de desarrollo. Principales tareas ejecutadas en dichos proyectos:

- Siendo crítico con las soluciones, por ejemplo, estuve en el rol de DECIR NO si el sistema propuesto por los equipos de desarrolladores no está siendo seguro con datos, de todos los supermercados: LIDER, ACUENTA, EXPRESS.
- Proponiendo soluciones y moviendo los equipos de desarrolladores a los estándares de Walmart International en todos los
  proyectos nuevos, utilizando en algunos casos distribución, replicaciones en diferentes ciudades y con al menos 4 proveedores
  en roles 24/7 en monitoreo, y me encargué de prevenir y resolver incidentes de bases de datos.
- Máquinas virtuales de AZURE y bases de datos de Azure: cierre de muchas máquinas obsoletas con vulnerabilidades, como WIN2003, SQL2005, ORACLE9 y 10.
- En algunos casos, ayudando a los equipos de desarrolladores a mejorar las consultas y detectar cuellos de botella.

Foco: todas las bases funcionando bien y agregando valor con soluciones de alta disponibilidad como ALLWAYS ON.

Tecnologías: Teradata, Microsoft Parallel Datawarehouse, SQLSERVER, OLAP Cubes en modos MOLAP y ROLAP.

Walmart Chile

Posición: CRM – Project Manager – GEO Analyst

(2008 – 2013)

Durante este tiempo participé en los siguientes proyectos:

• Proyecto: Herramienta GEO – Google Earth (2013 – 2018)

Real State: Siendo inteligente en nuevas aperturas, seleccionando la mejor zona de un grupo de proyectos posibles, este proceso de negocio ocurre cerca de 1 o 2 años antes de que abra la tienda.

Obtenga informes GEO reportando a: Real State Manager: creación de una buena herramienta inteligente para analistas inmobiliarios para evitar la **CANIBALIZACIÓN** entre tiendas utilizando los datos del programa de fidelización y otras fuentes en el modelo. Principales tareas ejecutadas en el proyecto:

- Me encargué de crear desde cero: modelo de datos, demo, selección del proveedor y mentoría de un pequeño equipo de 3 desarrolladores y el despliegue de producción.
- Base de datos de tiendas, utilizando datos de áreas de negocio (Comercial e Inmobiliario) con tiendas existentes y futuras de las
   3 principales marcas de Walmart en Chile: LIDER, ACUENTA, EXPRESS.
- Creación de consultas y obtención de datos precalculados indexados con las ubicaciones geográficas.
- Informe de las personas que salen de las tiendas Walmart, junto con el ciclo de vida y las segmentaciones de valor / otros KPI.

Este es mi mejor, complejo y más grande sistema, 6.4+ millones de clientes y 10+ TB en transacciones de 3+ años de historia de 500+ tiendas y 50+proyectos de tiendas futuras.

**Reportes:** Evolución del Conteo de clientes en la zona, seleccionados por el especialista inmobiliario, generando Excel y mapa detallado, tienda por tienda.

Tecnologías: Teradata, JAVA, PHP, KML Standard, Google Earth, Google Maps, Informatica PowerCenter.

HDI Seguros es una empresa enfocada en el Seguro de Auto, el nombre anterior era Aseguradora Magallanes, el cliente puede comprar una póliza asegurando un Auto y una Motocicleta en el mismo contrato, pero tomaba mucho tiempo digitar el contrato hasta entregarlo al cliente, la solución se centró en ahorrar tiempo.

# Proyecto: Sistema de Producción de Pólizas (2005 – 2006)

El enfoque es escribir más contratos en menos tiempo.

Principales tareas ejecutadas en el proyecto:

- Diseño de un nuevo sistema basado en web, utilizando patrones empresariales J2EE.
- Cree una aplicación web receptiva con AJAX y evitando enviar formularios en cada llamada.
- El usuario puede crear un nuevo contrato utilizando datos anteriores, usando menos campos puede rellenar más rápido el formulario y ahorrar tiempo, esto aumentó la producción de pólizas.

La principal contribución fue AHORRAR TIEMPO y producir más pólizas. Otra contribución fue la creación del concepto de renovación, y el cliente puede obtener el contrato el mismo día. El principal problema fueron los sistemas de pago, luego creamos una solución creando automáticamente cuotas y plan de pago.

Tecnologías: JAVA, J2EE, Struts, AJAX, ORACLE.

# Proyecto: Siniestro e integración con los sistemas más antiguos (2006 –2008)

Este proyecto estaba orientado al cliente y al usuario: LIQUIDADOR DE POLIZA.

Enfocado en los accidentes y sus registros, fotos, etc. principalmente encontrar el proveedor de garantía más cercano / más barato para reparar el automóvil, estimar los costos y otra información relacionada con las piezas de repuesto, esto fue la integración con otras áreas empresariales y la integración del proveedor con API Rest Services.

Principales tareas ejecutadas en el proyecto:

- Integrar el sistema Siniestro reutilizando los datos de producción, utilizando XML en modo NO-RELACIONAL.
- Rellené los formularios automáticamente cuando el usuario tenga algún accidente, mejorando las vistas y los tiempos del cliente/liquidador, eligiendo el siguiente paso/proveedor/taller para arreglar el vehículo.

La mayor contribución fue con la integración de los proveedores de automóviles y en segundo lugar con los talleres mecánicos cuando el cliente tiene un accidente y necesita reparar el automóvil mejorando los tiempos de servicio.

Tecnologías: JAVA, J2EE, Struts, AJAX, ORACLE.

# **EDUCACIÓN**

Periodo	Nombre	Entidad
2000 – 2005	Ingeniero Informático	Universidad de Santiago de Chile
2008 – 2008	Gerente de Proyectos	Universidad de Chile
2010 – 2010	Base de datos de SQL Server	Quintec/Microsoft
2010 – 2010	Integración de SQL Server	Quintec/Microsoft
2015 – 2018	Soft Skills, Mentoring/Inglés	Walmart
2017 – 2017	Gestión de redes	Sonda/CISCO

# **PASATIEMPOS**

Instrumentos de viento	Robótica	Familia
Flautas (muchas)	Tarjetas Arduino	Playa con mi esposa
Saxo Soprano	Bots de voz	Jugar con mis hijos
Saxo Alto	Bot de chistes (Python)	Ciclismo (solo)